臺灣臺中地方法院刑事判決　　　　　　　　　　　　九十一年度易字第二五七四號
　　公　訴　人　臺灣臺中地方法院檢察署檢察官
　　被　　　告　甲○○
右列被告因毒品危害防制條例案件，經檢察官提起公訴（九十一年度毒偵字第八六九
號），本院判決如左：
    主  文
甲○○施用第二級毒品，處有期徒刑肆月，如易科罰金，以佰元折算壹日。扣案之
安非他命壹包（含袋重零點公克）沒收銷燬之。
    事  實
一、甲○○前因施用毒品案件，經觀察、勒戒後，認無繼續施用毒品之傾向，由臺灣
    臺中地方法院檢察署檢察官於民國（下同）八十七年十一月三十日，以八十七年
    度偵字第二二五五三號為不起訴處分確定，復因施用毒品案件，經觀察、勒戒後
    ，認有繼續施用毒品之傾向，先送強制戒治，後戒治期滿由臺灣臺南地方法院檢
    察署檢察官於八十九年九月十九日，以八十九年度戒毒偵字第五八九號不起訴處
    分確定（此部分依毒品危害防制條例第二十條第三項之規定，檢察官本應提起公
    訴而不得為不起訴處分）。詎甲○○復於九十一年三月十五日零時許為警採尿送
    驗之前回溯九十六小時內之某時，在不詳處所，施用第二級毒品安非他命一次，
    為警於九十一年三月十四日十九時許，在台中市○區○○路二四０巷二號其現住
    處查獲，並在其房間內扣得第二級毒品安非他命一包（含袋重約０‧３公克），
    及不詳之人所有之吸食塑膠管一支等物。
二、案經臺中市警察局第二分局報請臺灣臺中地方法院檢察署檢察官偵查起訴。
    理  由
一、訊據被告甲○○矢口否認有右揭犯行，辯稱：伊自前案戒治完後即未再施用毒品
    ，在伊房間內查扣之物不知是何人所有云云。惟查，被告於九十一年三月十五日
    零時許為警查獲時採尿送驗，結果呈甲基安非他命陽性反應，有台中市衛生局煙
    毒尿液檢驗成績書一件附卷可稽。而查甲基安非他命經口服投與後約百分之七十
    於二十四小時內自尿中排出，約百分之九十於九十六小時內自尿中排出，由於目
    前國內尿液中甲基安非他命之檢驗僅為鑑定其是否呈陽性反應，尚未定其含量，
    且甲基安非他命成分之檢出與其投與方式、投與量、個人體質、採尿時間與檢測
    儀器之精密度等諸多因素有關，因此僅憑尿液中呈安非他命陽性反應，並無法確
    實推算吸食時間距採集時間之長短，惟依上述資料推斷，最長可能不會超過四日
    ，此有行政院衛生署藥物食品檢驗局八十一年二月八日（八一）藥檢壹字第一一
    五六號函文可參，果被告未吸用安非他命，何以尿中檢出安非他命陽性反應？被
    告雖又辯稱伊當時胃不好，有去醫院拿藥，但已吃完云云，惟其究到何醫院看診
    、取藥，所用藥物為何，均未能提出以供調查，足徵其空言所辯要無可採。另被
    告於為警依法搜索時，亦在其房間內扣得第二級毒品安非他命一包（含袋重約０
    ‧３公克），及吸食塑膠管一支，亦經證人即被告之繼女乙○○證明屬實，復為
    被告所不否認，則上開物品究係何人所有，被告焉會不知情？雖證人乙○○證稱
    ，黃智偉曾在伊父親房間內吸食毒品云云，惟其亦陳稱，伊沒有親眼看到黃智偉
    吸食，也未看到黃智偉拿安非他命進入（伊父親房間）等語，則其證言顯係迴護
    被告之詞而不足採。另被告甲○○前因施用毒品案件，經觀察、勒戒後，認無繼
    續施用毒品之傾向，由臺灣臺中地方法院檢察署檢察官於八十七年十一月三十日
    ，以八十七年度偵字第二二五五三號為不起訴處分確定，復因施用毒品案件，經
    觀察、勒戒後，認有繼續施用毒品之傾向，先送強制戒治，後戒治期滿由臺灣臺
    南地方法院檢察署檢察官於八十九年九月十日，以八十九年度戒毒偵字第五八九
    號不起訴處分確定，有上開不起訴處分書二件，及被告之刑案資料查註紀錄表附
    卷可稽，是其施用第二級毒品犯行應堪認定。
二、按安非他命係毒品危害防制條例第二條第二項第二款所列之第二級毒品，被告施
    用前開毒品，核其所為，係違反毒品危害防制條例第十條第二項之施用第二級毒
    品罪。其因施用安非他命而持有安非他命之低度行為，為其施用之高度行為所吸
    收，不另論罪。爰審酌被告前經送二次觀察、勒戒，並經一次強制戒治，猶不知
    悔改而再犯本件之罪，犯後未能坦承犯行，又施用毒品是自戕行為，而其犯罪情
    節、手段均非嚴重，及其犯罪動機、目的等一切情狀，量處如主文所示之刑，並
    諭知易科罰金之折算標準，以示儆懲。又扣案之安非他命係毒品危害防制條例第
    二條第二項第二款所列之第二級毒品，應依毒品危害防制條例第十八條第一項前
    段之規定沒收銷燬之。另扣案之吸食塑膠管一支，是否為被告所有供犯本罪所用
    之物尚有疑義，爰不依刑法第三十八條第一項第二款之規定諭知沒收。
三、公訴意旨雖於事實欄中亦指稱被告於為警搜索其上開現住處時，同時扣有第一級
    毒品海洛因一包（含袋重約１‧２公克），並請就此部分宣告沒收銷燬之，惟查
    ，被告若持有海洛因毒品，係另構成毒品危害防制條例第十一條第一項之持有第
    一級毒品罪，而此部分則未據公訴人提起公訴（其於事實欄並未指稱被告持有上
    開海洛因毒品，而於證據並所犯法條欄亦僅謂被告係犯毒品危害防制條例第十條
    第二項之施用第二級毒品罪嫌，而未指稱被告亦犯同條例第十一條第一項之持有
    第一級毒品罪嫌），且上開海洛因毒品係在被告女兒乙○○房間內查獲，亦據證
    人乙○○證明無訛，而乙○○則證稱：海洛因是伊男友之朋友黃智偉施用後所遺
    留該處等語，則被告是否持有扣案之海洛因毒品亦非無疑。因上開海洛毒品或係
    乙○○所有，而乙○○是否有施用或持有第一級毒品海洛因仍在偵查中（參台中
    市警察局第二分局刑事案件報告書犯罪事實欄四），此部分自不於本案中為沒收
    銷燬之諭知，併此敘明。
據上論斷，應依刑事訴訟法第二百九十九條第一項前段，毒品危害防制條例第十條第
二項、第十八條第一項前段、第二十條第三項前段，刑法第十一條前段、第四十一條
第一項前段，罰金罰鍰提高標準條例第二條，判決如主文。
中      華      民      國    九十一  年      十一    月      六        日
                                臺灣臺中地方法院刑事第一庭
                                    法  官    郭  瑞  祥
右正本證明與原本無異。
如不服本判決，應於判決送達後十日內向本院提出上訴狀，上訴於臺灣高等法院臺中
分院( 須附繕本 )。
                                          書記官
中    華    民    國      九十一      年       十一      月     六    日
附錄論罪科刑法條
毒品危害防治條例第十條第二項：
施用第二級毒品者，處三年以下有期徒刑。
